---
title: "MA Machine Learning"
author: "Nicolas"
date: "2023-04-01"
output: html_document
runtime: shiny
---

```{r setup, include=FALSE}
knitr::opts_chunk$set(echo = TRUE)
```

## Librerias
+ `metafor`: Permite la creación de meta-análisis en R
+ `readr`: Permite la lectura de archivos .csv
+ `dplyr`: Permite la manipulación de datos de forma más simple

```{r message=FALSE, include=FALSE}
library(metafor)
library(readr)
library(dplyr)
```

## Carga y preparación de los datos

```{r}
# Carga base de datos
data <- read_delim("D:/Metanalisis/BDMeta.csv", delim = ";")

# Transforma columnas de identificador y modelo a factor
data$Identificador <- as.factor(data[["Identificador"]])
data$Modelo <- as.factor(data[["Modelo"]])

# Redondea ellos valores de la columna N (cantidad de datos experimentales)
data$N <- round(as.numeric(data$N), 0)
```

## Función que permite el calculo de la varianza
```{r}
variance <- function (p, ni) {
  p*(1-p)/ni
}
```

## Función que construye el forest plot
```{r}
forest_plot <- function(fsn, ma) {
  forest(ma, showweights = TRUE, 
         mlab=paste("\nk =",ma$k, "; I^2=", formatC(ma$I2, digits=2, format = "f"), "%; p",
                    scales::pvalue(ma$pval), "\nFail-Safe N: ", formatC(fsn$fsnum, digits=0, format = "f")),
         )
  print(fsn$fsnum)
}
```


## Calculo de la varianza para las métricas de Accuracy, Precision, Recall y F1
```{r}
# Calculo de varianzas para Accuracy, Precision, Recall, F1
data <- data %>%
  filter(!is.na(N)) %>%
  mutate(vi.acc = variance(ACC, N), vi.p = variance(P, N), vi.r = variance(R, N), 
         vi.f1 = variance(F1, N), vi.f05 = variance(F05, N))
```


## Metanalisis
Aquí se van a mostrar los random forest sobre los diversos algoritmos y métricas

```{r ml, echo=FALSE}
algorithms <- levels(data$Modelo)
inputPanel(
  selectInput("ml_alg", label = "Algoritmos: ",
              choices = algorithms, selected = algorithms[1]),
)
```

### Metanalisis sobre Accuracy

```{r}

#print(fail_safe$fsnum)
renderPlot({
  fail_safe = data %>%
    filter(Modelo == input$ml_alg) %>%
    fsn(yi = ACC, vi = vi.acc, data=., type="Rosenberg")
  ma = data %>%
    filter(Modelo == input$ml_alg) %>%
    rma(yi = ACC, vi = vi.acc, data = ., slab = Identificador)
  forest_plot(fsn = fail_safe, ma = ma)
})
```


### Metanalisis sobre Precision

```{r}

#print(fail_safe$fsnum)
renderPlot({
  fail_safe = data %>%
    filter(Modelo == input$ml_alg) %>%
    fsn(yi = P, vi = vi.p, data=., type="Rosenberg")
  ma = data %>%
    filter(Modelo == input$ml_alg) %>%
    rma(yi = P, vi = vi.p, data = ., slab = Identificador)
  forest_plot(fsn = fail_safe, ma = ma)
})
```

### Metanalisis sobre Recall

```{r}

#print(fail_safe$fsnum)
renderPlot({
  fail_safe = data %>%
    filter(Modelo == input$ml_alg) %>%
    fsn(yi = R, vi = vi.r, data=., type="Rosenberg")
  ma = data %>%
    filter(Modelo == input$ml_alg) %>%
    rma(yi = R, vi = vi.r, data = ., slab = Identificador)
  forest_plot(fsn = fail_safe, ma = ma)
})
```

### Metanalisis sobre F1

```{r}

#print(fail_safe$fsnum)
renderPlot({
  fail_safe = data %>%
    filter(Modelo == input$ml_alg) %>%
    fsn(yi = F1, vi = vi.f1, data=., type="Rosenberg")
  ma = data %>%
    filter(Modelo == input$ml_alg) %>%
    rma(yi = F1, vi = vi.f1, data = ., slab = Identificador)
  forest_plot(fsn = fail_safe, ma = ma)
})
```